臺灣桃園地方法院民事裁定
110年度司繼字第2977號
聲  請  人  石佩宜律師

被  繼承人  劉恩竹(亡)


上列聲請人聲請酌定代管遺產之管理報酬費用事件，本院裁定如
下：
    主      文
聲請人管理被繼承人之遺產報酬合計為新臺幣陸萬元，由被繼承
人劉恩竹之遺產負擔。
聲請人管理被繼承人之遺產代墊費用合計為新臺幣玖仟貳佰參拾
玖元，由被繼承人劉恩竹之遺產負擔。
聲請程序費用新臺幣壹仟元由被繼承人劉恩竹之遺產負擔。
    理      由
一、按遺產管理人得請求報酬，其數額由親屬會議按其勞力及其
    與被繼承人之關係酌定之；親屬會議不能召開或召開有困難
    時，依法應經親屬會議處理之事項，由有召集權人聲請法院
    處理之，民法第1183條、第1132條第2項前段規定甚明。次
    按，關於遺產管理、分割及執行遺囑之費用，由遺產中支付
    之，民法第1150條前段亦有明文。復按法院處理應經親屬會
    議處理之民法第1183條所定遺產管理人報酬之酌定，得調查
    遺產管理人所為遺產管理事務之繁簡及被繼承人之遺產收益
    狀況，此觀非訟事件法第167條規定甚明。是就法院選任之
    遺產管理人之報酬，應按遺產管理人與被繼承人之關係、管
    理事務之繁簡、遺產狀況及其他情形斟酌定之。末按遺產管
    理人應作成管理財產目錄，並應經公證人公證，其費用由被
    繼承人之財產負擔之，家事事件法第141條準用同法第148條
    規定。
二、本件聲請意旨略以：聲請人前經鈞院以109年度司繼字第154
    2號民事裁定選任為被繼承人劉恩竹之遺產管理人，被繼承
    人共有2筆土地、3輛汽車，現被繼承人所有門牌號碼桃園市
    ○○區○○路000號2樓之2之房地均已拍定，而車牌000-0000、A
    SL-2725之汽車已經合迪股份有限公司依動產擔保交易規定
    拍賣並取償完畢，而車牌0000-00之汽車已註銷，故被繼承
    人已無其餘資產，而目前已知負債新臺幣（下同）7,272,52
    2元，顯無剩餘，如聲請人須待遺產管理人職務全數處理完
    畢始得請求核定報酬，將因被繼承人財產不足清償債務，而
    無從取償，聲請人為列為優先債權參與遺產分配，爰就聲請
    人擔任本件遺產管理人期間，依法執行職務所支出之先行墊
    款、費用及報酬，請求核定代管被繼承人遺產之管理報酬95
    ,000元，及管理期間所墊付費用9,239元，合計104,239元等
    語。
三、經查，本件聲請人主張其經本院109年度司繼字第1542號民
    事裁定選任為被繼承人劉恩竹之遺產管理人，並經本院109
    年度司繼字第1542號民事裁定、110年司家催字第7號裁定對
    其大陸地區以外繼承人、債權人及受遺贈人為公示催告，且
    被繼承人所有門牌號碼桃園市○○區○○路000號2樓之2之房地
    均已拍定、車牌000-0000、ASL-2725之汽車已經合迪股份有
    限公司依動產擔保交易規定拍賣並取償完畢及車牌0000-00
    之汽車已註銷等節，除業經本院調閱前開卷宗查核屬實外，
    並有本院民事執行處函、合迪股份有限公司函、交通部公路
    總局新竹區監理所桃園監理站函等件影本在卷可稽。茲本院
    審酌遺產管理人執行職務複雜之程度及其所進行之遺產管理
    工作內容，包括閱卷、公示催告、登報、搜索被繼承人之遺
    產、編製遺產清冊、申報遺產稅、確認債權人債權數額、通
    知債權人參與分配、被動收受強制執行程序與各項非訟程序
    之公文，多屬例行性之事務，雖有為被繼承人進行訴訟程序
    ，然本件被繼承人之遺產及其法律關係尚非屬複雜，且參以
    本件遺產管理時間至今已歷時1年多，而本件又無後續遺產
    須管理等一切情狀，暨聲請人擔任無人承認繼承遺產之遺產
    管理人，與財團法人法律扶助基金會律師同樣具有公益性質
    ，依法扶酬金計付標準表，原則上每件訴訟案件約2至3萬元
    ，並審酌本件被繼承人之遺產總額總計2,565,450元(含房地
    拍定金額與汽車拍賣金額)乙節，認本件核予遺產管理人之
    報酬以6萬元為適當。又聲請人主張於代管遺產期間，因管
    理遺產而墊付之費用（含聲請公示催告、閱卷費、登報費、
    公證費、土地謄本、戶籍謄本、郵資）總計9,239元乙節，
    業據聲請人提出單據影本在卷可稽，亦應予准許，爰裁定如
    主文。另本件聲請費1,000元，已另於首揭主文第三項中諭
    知，併予敘明。
四、如不服本裁定應於送達後10日內向本院提出抗告狀，並應繳
    納抗告裁判費新臺幣1,000 元整。
中　　華　　民　　國　　111 　年　　2 　　月　　14　　日
                   家事法庭司法事務官　蔡淑蘭
以上正本係照原本作成。